```{r echo = FALSE}
pacman::p_load(knitr, kableExtra)
```

# Proteomics Grundlagen {#sec-proteomics-basic}

*Version vom `r format(Sys.time(), '%B %d, %Y um %H:%M:%S')`*

> *"Methods for robust statistics, a state of the art in the early 2000s, notably for robust regression and robust multivariate analysis." --- [robust: Port of the S+ "Robust Library"](https://cran.r-project.org/web/packages/robust/index.html)*

In diesem Kapitel geht

## Genutzte R Pakete

Wir wollen folgende R Pakete in diesem Kapitel nutzen.

```{r echo = TRUE}
#| message: false
pacman::p_load(tidyverse, magrittr, conflicted, broom, quantreg,
               see, performance, emmeans, multcomp, janitor,
               parameters, effectsize, MASS, modelsummary,
               robustbase, multcompView)
conflict_prefer("select", "dplyr")
conflict_prefer("filter", "dplyr")
conflict_prefer("mutate", "dplyr")
cbbPalette <- c("#000000", "#E69F00", "#56B4E9", "#009E73", 
                "#F0E442", "#0072B2", "#D55E00", "#CC79A7")
```

Am Ende des Kapitels findest du nochmal den gesamten R Code in einem Rutsch zum selber durchführen oder aber kopieren.

## Daten




## Referenzen {.unnumbered}